臺灣臺北地方法院刑事判決　　　　　　 100年度易字第1703號
公　訴　人　臺灣臺北地方法院檢察署檢察官
被　　　告　陳志強
上列被告因毒品危害防制條例案件，經檢察官聲請簡易判決處刑
（100 年度毒偵字第1283號），本院認不宜以簡易判決處刑，改
行通常程序訴訟審理，被告於本院審理中，就被訴事實為有罪之
陳述，經本院告知簡式審判程序意旨，並聽取公訴人及被告之意
見後，本院裁定依簡式審判程序審理，判決如下：
    主  文
陳志強施用第二級毒品，累犯，處有期徒刑柒月。扣案之吸食器
壹組沒收。
    事  實
一、陳志強前因施用第二級毒品案件，先後經：本院97年度簡
    字第2144號判決、本院97年度易字第2261號判決、臺灣
    板橋地方法院97年度簡字第1939號判決、臺灣板橋地方法
    院97年度易字第1835號判決分別判處有期徒刑6 月、7 月、
    6 月、7 月確定，定應執行有期徒刑1 年10月；另因施用第
    二級毒品案件，經臺灣板橋地方法院98年度簡字第179 號判
    決判處有期徒刑4 月確定，再因持有第一級毒品案件，經同
    院以98年度簡字第1234號判決判處有期徒刑3 月確定，該兩
    罪合併定應執行有期徒刑5 月；以上之罪均接續執行，甫於
    民國99年8 月24日因縮短刑期假釋出監並付保護管束，後其
    假釋未經撤銷，刑期至99年11月26日縮刑期滿，未執行之刑
    以已執行論。
二、陳志強前因施用毒品案件，迭經臺灣桃園地方法院裁定送觀
    察、勒戒及強制戒治，於90年7 月10日強制戒治期滿執行完
    畢，並由臺灣桃園地方法院檢察署檢察官以90年度戒偵字第
    678 號為不起訴處分，後於強制戒治執行完畢後5 年內之94
    年間起，已多次因施用毒品案件經判刑確定執行完畢或現正
    執行中，竟仍未能戒除毒癮，基於施用第二級毒品之犯意，
    於100 年3 月4 日凌晨1 時許，在新北市○○區○○路61號
    之住處內，以將毒品置於吸食器內點燃吸煙之方式，施用第
    二級毒品甲基安非他命1 次。嗣於當日上午8 時30分許，為
    警持搜索票前往上址搜索查獲，並扣得其所有供（但非專供
    ）施用上開毒品所用之吸食器1 組。
三、案經臺北市政府警察局文山第一分局報請臺灣臺北地方法院
    檢察署檢察官偵查後聲請以簡易判決處刑。
    理  由
一、程序部分：按檢察官聲請以簡易判決處刑之案件，經法院認
    為有刑事訴訟法第451 條之1 第4 項但書之情形者，應適用
    通常程序審判之，同法第452 條定有明文。經查，本件被告
    陳志強被訴案件，本院於調查後，認有刑事訴訟法第451 條
    之1 第4 項但書之情形，不宜以簡易判決處刑，爰依上開刑
    事訴訟法第452 條之規定，改用通常程序審判之；又其所犯
    係死刑、無期徒刑或最輕本刑為3 年以上有期徒刑以外之罪
    ，其於審理中就被訴事實為有罪之陳述，經本院告知簡式審
    判程序之旨，並聽取當事人意見後，本院遂依刑事訴訟法第
    284 條之1 、第273 條之1 第1 項規定裁定進行簡式審判程
    序，合先敘明。
二、上開事實，業據被告於本院100 年8 月29日之審理程序中坦
    承不諱，且被告此次驗尿結果，就安非他命（安非他命、甲
    基安非他命）類確呈現陽性反應，檢體編號核亦無誤，此有
    台灣尖端先進生技醫藥股份有限公司濫用藥物檢驗報告及尿
    液檢體委驗單（編號：027498號）各1 件存卷可查，另有扣
    案之吸食器1 組為憑，且有搜索扣押筆錄及扣案證物照片等
    件在卷可稽，堪認被告確於上開時、地，有施用第二級毒品
    甲基安非他命1 次之行為，則被告上開任意性自白核與事實
    相符而可採信，本案事證已臻明確，其犯行堪以認定；又查
    被告前因施用毒品案件，迭經臺灣桃園地方法院裁定送觀察
    、勒戒及強制戒治，於90年7 月10日強制戒治期滿執行完畢
    ，並由臺灣桃園地方法院檢察署檢察官以90年度戒偵字第67
    8 號為不起訴處分，後於強制戒治執行完畢後5 年內之94年
    間起，已多次因施用毒品案件經判刑確定執行完畢或現正執
    行中（如上開事實欄「一、」所述者），此有臺灣高等法院
    被告前案紀錄表1 件在卷可參，是被告此次施用毒品雖已距
    其強制戒治期滿執行完畢後5 年以上，仍應依法追訴處罰。
三、核被告所為，係犯毒品危害防制條例第10條第2 項之施用第
    二級毒品罪。被告施用前持有毒品之低度行為，應為施用之
    高度行為所吸收，不另論罪。查被告前因施用第二級毒品案
    件，先後經：本院97年度簡字第2144號判決、本院97年
    度易字第2261號判決、臺灣板橋地方法院97年度簡字第19
    39號判決、臺灣板橋地方法院97年度易字第1835號判決分
    別判處有期徒刑6 月、7 月、6 月、7 月確定，定應執行有
    期徒刑1 年10月；另因施用第二級毒品案件，經臺灣板橋地
    方法院98年度簡字第179 號判決判處有期徒刑4 月確定，再
    因持有第一級毒品案件，經同院以98年度簡字第1234號判決
    判處有期徒刑3 月確定，該兩罪合併定應執行有期徒刑5 月
    ；以上之罪均接續執行，於99年8 月24日因縮短刑期假釋出
    監並付保護管束，後其假釋未經撤銷，刑期至99年11月26日
    縮刑期滿，未執行之刑以已執行論，此有臺灣高等法院被告
    前案紀錄表乙件附卷可參，其於5 年內故意再犯本件最重為
    有期徒刑以上之罪，為累犯，應依刑法第47條第1 項之規定
    加重其刑。爰審酌被告此次犯後坦承犯行，態度尚可，但屢
    有毒品之前案紀錄，仍未能戒除毒癮復行施用，暨被告之素
    行、生活狀況、犯罪所生之危害等一切情狀，參酌公訴檢察
    官當庭求處有期徒刑7 月之意見，量處如主文所示之刑。扣
    案之吸食器1 組，為被告所有，業據其供陳在卷，雖非專供
    其施用第二級毒品之器具，但仍係供其犯本案之罪所用之物
    ，爰依刑法第38條第1 項第2 款之規定，併予宣告沒收；至
    於其他扣案之夾鍊袋27個、吸管1 支、電子磅秤1 台等，均
    與本案被告前揭犯行無關，故不併予沒收，附此敘明。
據上論斷，應依刑事訴訟法第452 條、第284 條之1 、第273 條
之1 第1 項、第299 條第1 項前段，毒品危害防制條例第10條第
2 項，刑法第11條前段、第47條第1 項、第38條第1 項第2 款，
判決如主文。
本案經檢察官林彥均到庭執行職務。
中    華    民    國   100    年    8     月    31    日
                  刑事第五庭  法  官  吳勇毅
上正本證明與原本無異。
如不服本判決應於收受送達後10日內向本院提出上訴書狀，並應
敘述具體理由；其未敘述上訴理由者，應於上訴期間屆滿後20日
內向本院補提理由書（均須按他造當事人之人數附繕本）「切勿
逕送上級法院」。
                              書記官  游秀珠
中    華    民    國   100    年    9     月    1     日
附錄本案論罪科刑法條全文：
毒品危害防制條例第10條
施用第一級毒品者，處 6 月以上 5 年以下有期徒刑。
施用第二級毒品者，處 3 年以下有期徒刑。